【裁判字號】    98,聲,2847
【裁判日期】    981030
【裁判案由】    聲請解除限制出境
【裁判全文】
臺灣臺北地方法院刑事裁定              98年度聲字第2847號
聲  請  人
即  被  告  甲○○
選任辯護人  莊秀銘律師
            鍾永盛律師
            杜英達律師
上列聲請人因違反水土保持法等案件（98年度訴字第1276號），
聲請解除限制出境，本院裁定如下：
    主  文
甲○○再提出新臺幣貳佰萬元保證金，併由莊秀銘律師、鍾永盛
律師、杜英達律師各出具新臺幣貳佰萬元之保證書後，准予解除
限制出境（出海）。
    理  由
一、聲請意旨如刑事聲請解除限制出境狀所載（如附件）。
二、按限制出境，係執行限制住居方法之一種，屬刑事訴訟法第
    416條第1項第1款具保處分之範圍，應由事實審法院決定。
    限制出境之處分，無非為輔助具保、責付之效力，故有無限
    制出境之必要，當以此為考量（最高法院79年度臺抗字第47
    6號、88年度臺抗字第166 號、92年臺抗字第345號裁定意旨
    參照）。故限制出境之處分，無非為保證被告到庭，以確保
    審判及執行程序之進行，而考量解除限制出境與否，自應以
    審判及執行程序之進行是否因此而受影響為判斷依據。
三、經查，本件被告甲○○因違反水土保持法等案件，前經本院
    訊問後，認為其有刑事訴訟法第101條第1項第2 款原因，而
    依同法第101條之2之規定，於民國98年5月1日當庭諭知限制
    出境。嗣檢察官以被告涉犯水土保持法第33條第3 項前段、
    同法第32條第1項前段、刑法第214條及公司法第9條第1項之
    罪嫌提起公訴。雖依檢察官起訴之事實，被告所涉犯罪之情
    節重大，但被告於98年6月24日、同年7月13日偵查中2 次傳
    喚均遵期到庭應訊；於98年9 月11日、同月25日本院進行準
    備程序，及同年10月22日現場履勘時，被告亦均能如期到庭
    ；又被告於另案審理中雖遭檢察官求刑30年，惟70餘次庭期
    亦均準時到庭，堪信被告並不致因本件被訴追犯罪而有規避
    審判之虞。參以被告工作性質，確有入出國境之必要，且被
    告主張須於98年11月2 日前往大陸深圳地區與國家開發銀行
    就深圳大友鋼鐵有限公司延長貸款一事進行對保等情，則有
    國家開發銀行深圳市分行議函文1 紙在卷供參，顯見確有入
    出境之具體事由。況聲請人於本院訊問時已覓得莊秀銘律師
    、鍾永盛律師、杜英達律師出具保證書表示願意擔任保證人
    ，並表示願意出具保證金以為擔保。是本院認聲請人聲請解
    除限制出境之理由，尚屬正當，其聲請非無理由，惟為擔保
    聲請人日後能如期到庭接受審理或執行，斟酌其被訴犯罪情
    狀以及己身資力各情，爰准於被告再提出新臺幣200 萬元保
    證金，並由莊秀銘律師、鍾永盛律師、杜英達律師各出具新
    臺幣200 萬元保證書後，准予被告解除其限制出境（出海）
    。但被告應依聲請書狀所載之98年11月7 日入境期限前返國
    ，並主動以書面向本院陳報，若未遵循此條件，可認前揭准
    予解除限製出境之情況有所變更，本院為確保審判程序的進
    行，當另為其他適當處分，附此敘明。
四、依刑事訴訟法第220條，裁定如主文。
中    華    民    國    98    年    10    月    30    日
              刑事第十三庭審判長法  官  許泰誠
                                法  官  李貞瑩
                                法  官  陳君鳳
以上正本證明與原本無異。
如不服本裁定，應於送達後5日內向本院提出抗告狀。
                                書記官  楊湘雯
中    華    民    國    98    年    10    月    30    日


司法院資訊處製作；財團法人民間司法改革基金會備份。
